# 预收账款

提问人：天之 蓝 2022 时间：2022-08-19 20:21:49
求助陈版主，对于预收账款余额，客户不需要且无需退回余额，（ 1 ）是否需要对方确认出具说明无需退回的，可以直接计入营业外收入还是什么科目？还是说如果没有对方出具说明，不能计入营业外收入？（ 2 ）对于金额比较小的预收，是否可以不需要出具说明，直接处理？直接转入营业外收入还是什么科目？（ 3 ）对于金额大的无需退回的预收，对方出具说明后，可以计入营业外收入还是什么科目？

回答人：chenyiwei
1 、长期挂账的预收账款转收入或营业外收入要很谨慎，一般至少要获得以下之一：（ 1 ）对方明确放弃（要注意获取放弃的合理商业理由）；（ 2 ）对方已注销或者死亡，且没有其他自然人或法人承继该项权利。一般情况下不能仅仅依据长期挂账的事实直接做出处理，尤其是在双方仍有往来的情况下。
2 、需根据对方放弃该项债权的具体理由分析判断。另外如果是关联方之间放弃债权，则大概率是计入资本公积。

提问人：天之 蓝 2022 时间：2022-08-22 12:46:57
在请教下，如果对方出具了不需要预收款的说明，这时也不能确认营业外收入吗？

回答人：chenyiwei
对方明确放弃预收款债权的原因是什么？